臺灣高等法院刑事判決
108年度交上易字第172號
上  訴  人    
即  被  告    林聰明  

                        住○○市○○區○○街00巷00弄0號0                          樓  
上列上訴人即被告因過失傷害案件，不服臺灣臺北地方法院一０
七年度審交易字第一一三八號，中華民國一０八年三月廿八日第
一審判決（起訴案號：臺灣臺北地方檢察署一０七年度偵字第二
四五六五號），提起上訴，本院判決如下：
    主  文
原判決撤銷。
林聰明犯過失傷害罪，處拘役貳拾日，如易科罰金，以新臺幣壹
仟元折算壹日。
　　事實及理由
一、原判決書所記載之事實，除於第十二行補充：「超速直行駛
    至，見狀閃避不及，撞上林聰明之自小客車，致…」。理由
    貳、一、㈠另補充：依告訴人機車行車紀錄器影像顯示，告 
    訴人機車有超速行駛，致見前方變換車道之被告自小客車，
    不及採取必要安全措施而發生碰撞，此並有臺北市車輛行車
    事故鑑定會鑑定意見書及覆議會覆議意見書各一件在卷(交
    上易卷第六九～七一、九三～九六頁）可按，足認告訴人於本
    案肇事亦與有過失。其餘引用原判決書所載之事實、證據及
    理由（如附件）。
二、被告上訴意旨略以：其變換車道時速僅十公里，依告訴人機
    車之行車紀錄器顯示，告訴人見被告變換車道時，推估尚有
    廿公尺以上之車距，顯見被告已保持安全距離，係告訴人機
    車超速，自後追撞，其應無過失云云。
三、惟依道路交通安全規則第九十八條第一項第六款規定：汽車
    在同向二車道以上之道路行駛，變換車道時，應讓直行車先
    行，並注意安全距離。是於汽車變換車道時，路權在直行車
    道，即變換車道之車輛應停讓直行車，並須確定與後方直行
    車之安全距離後，方得變換駛入車道。本案被告既係變換車
    道行駛，雖後方告訴人機車超速行駛，其仍應停讓後方直行
    車，是其雖以時速十公里慢速行駛變換車道，惟尚未進入車
    道，遭後方直行車追撞，自仍有過失。是其辯稱無過失云云
    ，乃無足採。　　　
四、綜上，被告上訴雖無理由，惟原審未酌及本案告訴人亦與有
    過失，自屬無可維持，應由本院撤銷改判。爰審酌本案告訴
    人亦與有過失，雖無從解免本案被告過失之責，惟告訴人為
    本件肇事次因，併審酌二人過失之過失程度，乃量處被告如
    主文所示之刑，並諭知易科罰金之折算標準。
五、據上論斷，應依刑事訴訟法第三百六十九條第一項前段、第
     三百七十三條，判決如主文。
本案經檢察官李進榮到庭執行職務。
中　　華　　民　　國　一０九  年　  四  　月　  九　　日
                  刑事第四庭審判長法　官  陳筱珮
                                  法　官  羅郁婷
                                  法　官　陳玉雲
以上正本證明與原本無異。
不得上訴。
                                  書記官  蔡麗春
中　　華　　民　　國　一０九  年　  四  　月　  九　　日
附錄：本案論罪科刑法條全文
修正前中華民國刑法第284條
（過失傷害罪）
因過失傷害人者，處6 月以下有期徒刑、拘役或5 百元以下罰金
，致重傷者，處1 年以下有期徒刑、拘役或5 百元以下罰金。
從事業務之人，因業務上之過失傷害人者，處1 年以下有期徒刑
、拘役或1 千元以下罰金，致重傷者，處3 年以下有期徒刑、拘
役或2 千元以下罰金。